臺灣臺中地方法院刑事判決　　　　　　　　　　九十一年度中交簡上字第一六三號
　　上　訴　人　臺灣臺中地方法院檢察署檢察官
　　被　　　告　丙○○
右列上訴人因被告過失傷害案件，不服本院臺中簡易庭九十一年度中交簡字第二九０
號中華民國九十一年三月十三日第一審判決（聲請簡易處刑案號：臺灣臺中地方法院
檢察署九十一年度偵字第二三八八號）提起上訴，本院管轄之第二審合議庭判決如左
：
    主  文
上訴駁回。
    事  實
一、丙○○於民國九十年七月二十七日下午五時十五分許，駕駛車牌號碼ＯＣ─０三
    八九號自用小客車，沿臺中縣沙鹿鎮○○路由西向東方向行駛，行經同鎮○○路
    與中山路交岔路口附近時，本應注意「汽車行駛時，駕駛人應注意車前狀況，並
    隨時採取必要之安全措施」，且依當時並無不能注意之情形而竟仍疏於注意車前
    狀況，逕行直行通過上開交岔路口。適有乙○○無照騎乘車牌號碼ＧＸ五─０一
    九號重型機車後載甲○○沿中棲路自東向西行經上開交岔路口，欲左轉進入中山
    路時，遭丙○○駕駛之上開自小客車撞及其機車右後側，致乙○○、甲○○人車
    倒地後，乙○○受有右側脛骨、腓骨開放性骨折、右大趾壓碎傷併部分截短等
    傷害，甲○○受有兩側恥骨粉碎性骨折併薦椎骨折、右骼薦關節脫臼、右大腿深
    部撕裂傷及大腿深部肌腹斷裂等傷害。
二、案經乙○○、甲○○訴由臺中縣警察局清水分局報告臺灣臺中地方法院檢察署檢
    察官偵查後聲請簡易判決處刑。
    理  由
一、訊據被告丙○○固坦承於前揭時地駕車與告訴人乙○○所騎乘之上開重型機車發
    生車禍之事實，惟否認其就車禍發生係肇事主因，辯稱：縱伊有過失，亦屬輕微
    ，因告訴人乙○○所騎乘並後載告訴人甲○○之重型機車，高速違規左轉進入中
    山路，為本件車禍肇事主因，伊以為乙○○會在左轉待轉區待轉，惟乙○○卻一
    下子即左轉過來，致伊來不及注意，且伊曾多次探視告訴人等，亦有誠意與告訴
    人等達成和解，但其等要求和解金額過高，實非伊所能負擔云云。惟查：右揭事
    實，業據告訴人乙○○、甲○○指訴綦詳，並提出受傷證明之診斷證明書二份，
    且有臺中縣警察局道路交通事故調查報告表一份及現場照片八張附卷可稽。而依
    卷附由證人即臺中縣警察局清水分局沙鹿分駐所承辦警員丁○○製作之道路交通
    事故調查報告表以觀，本件車禍肇事地點地面上僅有刮車痕二一．八公尺，未有
    煞車痕之情，及證人丁○○到庭證稱：該肇事路口有左轉專用燈，但該路段不需
    要兩段式左轉，現場圖上之刮地痕是機車的，並無煞車痕等語，故本件被告及告
    訴人等均稱對方闖紅燈，但查無證據以資相佐，是尚難遽認被告係在綠燈轉成黃
    燈及續轉為紅燈時仍貿然通過或係告訴人乙○○在左轉燈即將亮前即左轉駛入直
    行道或係被告、告訴人乙○○均違犯上開情形而導致碰撞，況被告在本院審理時
    雖陳稱其係慢車道上第一部車，在綠燈亮時，剛起步時速約四十公里以內云云，
    但核被告前在本院調查庭時陳述：當時中棲路「仍是」直行之綠燈，尚未轉成左
    轉的燈號等情，及其在檢察官訊問時自承所駕車輛「已過中線」之情，顯與其上
    開所稱其係綠燈亮時剛起步云云相矛盾，蓋行駛在綠燈亮時之第一部車輛，因離
    左轉專用燈號誌亮尚有一段時間，依通常情形較少注意是否已轉成左轉專用燈，
    是被告前揭剛起步之辯詞，並非可採，應認被告係在中棲路上行進間之車輛，另
    臺灣省車輛事故覆議鑑定委員會亦同認本案涉及號誌問題，無法覆議等語，此有
    該會九十一年十月二十八日府覆議字第九一二一六二號函文一件附卷可稽。而按
    汽車行駛時，駕駛人應注意車前狀況，並隨時採取必要之安全措施，道路交通安
    全規則第九十四條第三項定有明文。查被告在本院審理中自承伊有一些過失，因
    伊未讓告訴人等語，被告於前開時地駕駛自用小客車，本應注意遵守上開規定，
    且依當時情況，又無不能注意之情事，竟疏未注意車前狀況，即貿然行駛前進因
    而肇事，致告訴人受有如事實欄所載傷害，足見被告確有過失，且其過失行為與
    告訴人受傷間具有相當因果關係，本件事證明確，被告過失傷害之犯行堪以認定
    。
二、核被告所為，係犯刑法第二百八十四條第一項前段之過失傷害罪。被告以一過失
    行為致乙○○、甲○○二人受傷，為觸犯二相同之過失傷害罪名，為想像競合犯
    ，應從一罪處斷。檢察官雖據告訴人請求而為上訴，其上訴意旨略稱：被告肇事
    後做完筆錄即行離去，期間未曾對告訴人表達歉意或前往探視，事後迄今未與告
    訴人達成和解，且告訴人聲請調解時亦拒不到場，其犯後態度甚為不良，原審判
    決刑度顯然過輕等語，惟按刑罰之量定，屬法院自由裁量之職權行使，應審酌刑
    法第五十七條所列各款事由及一切情狀，為酌量輕重之標準，並非漫無限制。在
    同一犯罪事實與情節，如別無其他加重或減輕之原因，下級審法院量定之刑，亦
    無過重或失輕之不當情形，則上級審法院對下級審法院之職權行使，原則上應予
    尊重。最高法院八十五年度臺上字第二四四六號裁判意旨可資參照。本件原審依
    刑事訴訟法第四百四十九條第一項前段、第四百五十四條第二項，刑法第二百八
    十四條第一項前段、第五十五條、第四十一條第一項前段，罰金罰鍰提高標準條
    例第一條前段、第二條，判處被告拘役五十日，並諭知易科罰金，以三百元折算
    一日，經核其認事用法均無違誤，量刑亦屬妥適，上訴人徒以被告未與告訴人達
    成和解及表達歉意、前往探視等理由，認原審量刑過輕，殊難認有理由，應予駁
    回。
三、據上論斷，應依刑事訴訟法第四百五十五條之一第一項、第三項、第三百六十八
    條，判決如主文。
中      華    民    國    九十一    年      十二    月      三十        日
                            臺灣臺中地方法院刑事第一庭
                                審判長法  官  王  國  棟
                                      法  官  林  源  森
                                      法  官  楊  曉  惠
右正本證明與原本無異。
不得上訴。
                                      書記官
中      華    民    國    九十一    年      十二    月      三十        日
